# 收到的退税是现金流“收到其他经营”还是冲减“支付的税费”

提问人：vienne007 时间：2019-03-12 10:28:45
请问
收到以前年度多缴的所得税，是放在现金流 ““收到其他与经营活动有关的现金”
还是冲减“支付的各项税费”。
有没有规定明确归类的。
谢谢！

回答人：chenyiwei
根据《企业会计准则第 31 号——现金流量表》第五条：现金流量应当分别按照现金流入和现金流出总额列报。但是，下列各项可以按照净额列报：
（一）代客户收取或支付的现金。
（二）周转快、金额大、期限短项目的现金流入和现金流出。
（三）金融企业的有关项目，包括短期贷款发放与收回的贷款本金、活期存款的吸收与支付、同业存款和存放同业款项的存取、向其他金融企业拆借资金、以及证券的买入与卖出等。
据此，收到退还多交税款的现金流量，与本期缴纳税款当地现金流量，不能抵销后按净额列报，所以收到退回的多缴税款应列入“收到的其他与经营活动有关的现金” 项目，一般不列入 “收到的税费返还” 项目。